臺灣臺北地方法院小額民事判決
111年度北小字第1002號
原      告  明台產物保險股份有限公司台北分公司

法定代理人  蔡汝琮  
訴訟代理人  徐郁翔  
被      告  闕秉宇  

上列當事人間請求損害賠償事件，於中華民國111年6月24日言詞
辯論終結，本院判決如下︰
    主      文
被告應給付原告新臺幣肆萬零柒佰參拾伍元，及自民國一百一十
一年三月二十五日起至清償日止，按週年利率百分之五計算之利
息。
原告其餘之訴駁回。
訴訟費用新臺幣壹仟元，由被告負擔新臺幣肆佰柒拾元，餘由原
告負擔。
本判決第一項得假執行。但被告如以新臺幣肆萬零柒佰參拾伍元
為原告預供擔保，得免為假執行。
    事實及理由
一、被告經受合法通知，無正當理由，未於言詞辯論期日到場，
    核無民事訴訟法第386 條各款所列情事，爰依原告聲請，由
    其一造辯論而為判決。
二、原告主張：被告於民國108年11月26日21時40分騎乘車牌號
    碼000-0000號重型機車，於臺北市○○區○○路000巷00號地下1
    樓停車場，不慎撞擊由原告承保之被保險人張國軒所有之車
    牌號碼0000-00號車(下稱系爭車輛)，造成系爭車輛毀損。
    因非道路區域警方不予研判。關於系爭車輛毀損部分，原告
    已依照保險契約理賠予被保險人共計新臺幣(下同
　　)85,935元，其中工資費用35,713元、零件費用50,222元，
    爰依保險法第53條第1項、民法第184條第1項、第191之2條
    等規定提起本件訴訟等語。並聲明：被告應給付原告85,935
    元，及自起訴狀繕本送達被告翌日起至清償日止，按週年利
    率5%計算之利息。
三、被告則以：伊沒有印象被告之機車有撞擊到系爭車輛，又系
    爭車輛年份已久，衡量其殘餘價值所剩不多，惟估價單報價
    金額過高，有違常理，且並無實際維修金額收據，僅憑估價
    單無法證明實際維修狀況，請按事實及撞擊部位損害程度、
    系爭車輛年份折舊並考量賠償金額是否為被告應負之責等語
　　，資為抗辯。並聲明：原告之訴駁回。
四、按因故意或過失、不法侵害他人之權利者，負損害賠償責任
    ；汽車、機車或其他非依軌道行駛之動力車輛，在使用中加
    損害於他人者，駕駛人應賠償因此所生之損害，但於防止損
    害之發生，已盡相當之注意者，不在此限；被保險人因保險
    人應負保險責任之損失發生，而對於第三人有損失賠償請求
    權者，保險人得於給付賠償金額後，代位行使被保險人對於
    第三人之請求權；但其所請求之數額，以不逾賠償金額為限
    ，民法第184條第1項前段、第191條之2、保險法第53條第1
    項定有明文。經查，原告主張被告於前揭時地碰撞系爭車輛
    等節，業據其提出非道路範圍交通事故當事人登記聯單、車
    損照片等件影本在卷可稽（見本院卷第25、31頁），被告雖
    辯稱：沒有印象被告之機車有撞擊到系爭車輛云云，惟本案
    係被告於108年11月26日因騎乘重型機車違規行駛遭警方注
    意，又當時因案通緝畏懼警方查證身分，遂駕車逃逸，過程
    中闖入臺北市○○區○○路000巷00號地下1樓，與現場停放之系
    爭車輛發生擦撞，故臺北市警察局中山分局同仁於非道路範
    圍交通事故之當事人登記聯單：C7A065042，將被告之姓名
    登載於第一當事人欄位等情，有臺北市政府警察局中山分局
    111年5月11日北市警中分刑字第1113013702號函在卷可稽（
    見本院卷第115-119頁)，堪認被告確實有於前揭時地
　　撞擊系爭車輛。本件被告既因使用機車中加損害於原告所承
    保之系爭車輛，致系爭車輛受損，復難認被告對於防止損害
    之發生已盡相當之注意，被告之過失行為與系爭車輛之車損
    結果，亦有相當因果關係，是被告應就本件事故所生系爭車
    輛之損害負損害賠償責任。原告承保系爭車輛並已給付賠償
    金額，即得代位行使對被告之侵權行為損害賠償請求權。
五、次按不法毀損他人之物者，被害人得請求賠償其物因毀損所
    減少之價額，民法第196條定有明文。又依上開規定請求賠
    償物被毀損所減少之價額，得以修復費用為估定之標準，但
    以必要者為限（例如：修理材料以新品換舊品，應予折舊）
　　，最高法院77年度第9次民事庭會議決議參照。依行政院所
    發布之固定資產耐用年數表及固定資產折舊率表，非運輸業
    用客車、貨車之耐用年數為5年，本院爰依行政院所頒固定
    資產耐用年數表及固定資產折舊率表，採定率遞減法計算系
    爭車輛之折舊。原告主張其因本件車禍支出系爭車輛修復費
    用85,935元，其中工資費用35,713元、零件費用50,222元，
    業據原告提出汽車險理賠申請書、理賠計算書、鈑烤估價單
    在卷可稽（見本院卷第19-23頁、第27-29頁），被告雖辯稱
    ：原告無提供實際維修金額收據，僅憑估價單無法證明實際
    維修狀況云云，惟觀諸原告提出之鈑烤估價單所載維修項目
    ，核與卷附系爭車輛之受損照片之受損部位大致相符，是原
    告就系爭車輛之修復費用已盡相當證明之責，而被告就其抗
    辯並未提出證據以實其說，是其所辯，尚不足採信。而揆諸
    首揭規定，其中新零件更換舊零件之零件折舊部分非屬必要
    費用，應予扣除。故依行政院所發布之固定資產耐用年數表
    及固定資產折舊率表，非運輸業用客車、貨車之耐用年數為
    5年，依定率遞減法每年應折舊369/1000，另營利事業所得
    稅查核準則第95條第6項規定：「固定資產提列折舊採用定
    率遞減法者，以一年為計算單位，其使用期間未滿一年者，
    按實際使用之月數相當於全年之比例計算之，不滿一月者，
    以月計」，系爭車輛自出廠日即100年10月（見本院卷第17
    頁）起至車禍發生日108年11月26日止，已使用約8年2個月
    ，已逾非運輸業用客車、貨車之耐用年數5年，依所得稅法
    第54條第3項、固定資產折舊率表規定，以成本十分之一為
    合度，據此，系爭車輛更換零件部分，經扣除折舊後為5,02
    2元（計算式：50,222/10=5,022元，元以下四捨五入），加
    計工資費用35,713元後，則原告得請求之車輛修復費用應為
    40,735元（計算式：5,022元＋35,713元=40,735元），逾此
    範圍之請求，則無理由。
六、末按給付無確定期限者，債務人於債權人得請求給付時，經
    其催告而未為給付，自受催告時起，負遲延責任。其經債權
    人起訴而送達訴狀，或依督促程式送達支付命令，或為其他
    相類之行為者，與催告有同一之效力；遲延之債務，以支付
    金錢為標的者，債權人得請求依法定利率計算之遲延利息。
    但約定利率較高者，仍從其約定利率；應付利息之債務，其
    利率未經約定，亦無法律可據者，週年利率為百分之五，民
    法第229 條第2 項、第233 條第1 項前段、第203 條分別定
    有明文。查原告代位被保險人行使對被告之損害賠償請求權
    ，係以支付金錢為標的，給付並無確定期限，自應經原告之
    催告而未給付，被告始負遲延責任。揆諸前揭規定，原告請
    求被告給付自起訴狀繕本送達被告翌日即111年3月25日（見
    本院卷第91頁）起至清償日止，按法定利率即週年利率5%計
    算之利息，洵屬有據。
七、綜上所述，原告承保系爭車輛並已給付保險金額，即得代位
    行使對被告之侵權行為損害賠償請求權。從而，原告依侵權
    行為及保險法第53條之法律關係，請求被告給付40,735元，
    及自111年3月25日起至清償日止，按週年利率5%計算之利息
    ，為有理由，應予准許；逾此範圍之請求，為無理由，應予
    駁回。
八、本件事證已臻明確，兩造其餘之攻擊或防禦方法及未經援用
    之證據，經本院斟酌後，認為均不足以影響本判決之結果，
    爰不逐一詳予論駁，併予敘明。
九、本件原告勝訴部分，係就民事訴訟法第436 條之8 適用小額
    訴訟程序所為被告敗訴之判決，依同法第436 條之20規定，
    應依職權宣告假執行，並依同法第436 條之23準用第436 條
    第2 項，適用同法第392 條第2 項規定，依職權宣告被告如
    預供擔保，得免為假執行。
十、訴訟費用負擔之依據：民事訴訟法第79條。按適用小額訴訟
    程序事件法院為訴訟費用之裁判時，應確定其費用額，民事
    訴訟法第436之19定有明文，爰依後附計算書確定本件訴訟
    費用額如主文第3項所示金額。
中　　華　　民　　國　　111 　年　　7　　月　　15　 　日
　　　　　　　        臺北簡易庭　
　　　　　　　　　            法　    官　郭美杏
以上正本係照原本作成。
如不服本判決，須以違背法令為理由，應於判決送達後20日內向
本庭（臺北市○○○路0 段000 巷0 號）提出上訴狀。（須按他
造當事人之人數附繕本）。如委任律師提起上訴者，應一併繳納
上訴審裁判費。
中　　華　　民　　國　　111 　年　　7 　　月　　15　　日
            　　　　　　　　　書　記　官  林玗倩
附錄：
一、民事訴訟法第436 條之24第2 項：　　
　　對於小額程序之第一審裁判上訴或抗告，非以其違背法令為
    理由，不得為之。
二、民事訴訟法第436 條之25：　　
　　上訴狀內應記載上訴理由，表明下列各款事項：
    ㈠原判決所違背之法令及其具體內容。
    ㈡依訴訟資料可認為原判決有違背法令之具體事實。
三、民事訴訟法第436 條之32條第2 項：
　　第438 條至第445 條、第448 條至第450 條、第454 條、第
    455 條、第459 條、第462 條、第463 條、第468 條、第46
    9 條第1 款至第5 款、第471 條至第473 條及第475 條第1
    項之規定，於小額事件之上訴程序準用之。
計　　算　　書
項　　　　目             金　額（新臺幣）     　　備　註
第一審裁判費   　 　　   1,000元
合　　　　計　　　       1,000元